臺灣高等法院刑事判決
110年度上易字第242號
上  訴  人  
即  被  告  王秉宏  



上列上訴人即被告因詐欺案件，不服臺灣臺北地方法院109年度
審易字第2393號，中華民國109年12月8日第一審判決（起訴案號
：臺灣臺北地方檢察署109年度偵緝字第1216號），提起上訴，
本院判決如下：
    主  文
上訴駁回。               
    事實及理由
一、本案經本院審理結果，認第一審以上訴人即被告甲○○犯刑法
    第339條第1項之詐欺取財罪，判處有期徒刑1年3月，未扣案
    之犯罪所得新臺幣（下同）220萬元，依刑法第38條之1第1
    項前段、第3項規定諭知沒收，於全部或一部不能沒收或不
    宜執行沒收時追徵其價額。核其認事用法及量刑均無不當，
    應予維持，並引用第一審判決書所記載之事實、證據及理由
    （如附件）。
二、被告上訴意旨略以：上訴人第一審於準備程序及審理程序時
    均坦承不諱，就犯罪事實、動機、目的均清楚交代，更與告
    訴人郭○○成民事和解，本案詐得220萬元也答應以分期方式
    攤還被害人，期間因上訴人另案入監服刑，已承諾於刑滿出
    監後按月攤還，也已得到告訴人之同意。109年度審易字第2
    393號判決判處有期徒刑1年3月實屬嚴苛，上訴人犯罪事實
    ，實屬朋友間生意業務往來，期間因某些因素導致無法履行
    所談內容而衍生之刑事案件，事後即感後悔，也真誠努力修
    復被害人之損失，然而上訴人今在監服刑，無法立刻攤還款
    項，又有一名未成年子女須扶養照料，也須扛起家中經濟及
    盡快攤還被害人之損失金額。綜上所述，109年度審易字第2
    393號判決處刑過重，懇請予以從輕量刑等語。
三、經查：
　㈠原審依調查證據之結果，認定被告甲○○於民國107年6月間透
    過友人結識郭○○，得知其從事國際貿易買賣，要從中國大陸
    進口商品至澳洲販賣，竟意圖為自己不法之所有，向郭○○謊
    稱可協助處理進口澳洲之相關報關程序，並幫忙尋找澳洲公
    司租借公司牌照，然需給付其酬勞及租借牌照之費用云云，
    使郭○○陷於錯誤，於107年10月3日，在址設臺北市○○區○○街
    00號之綠蒂咖啡廳內，先交付現金130萬元予甲○○，另於107
    年10月12日，在上開咖啡廳內，再交付90萬元現金予甲○○。
    嗣甲○○收受上開款項後，未實際協助辦理澳洲進口報關事宜
    ，反而斷絕聯繫避不見面，郭○○始知受騙報警處理，而犯刑
    法第339條第1項之詐欺取財罪，業於判決理由中論述綦詳；
    於量刑時復審酌被告正值壯年，不思循正當途徑獲取財物，
    以詐術詐取告訴人財物，所為非是，惟考量其犯後坦承犯行
    ，復衡酌其犯罪動機、手段、詐得金額、前科素行、其自陳
    ：高中畢業之智識程度，入監前做貿易，先前月收入約8到1
    2萬元，須扶養1名未成年小孩之家庭經濟狀況，及雖與告訴
    人達成調解，惟因履行期限未屆至而尚未履行之情形等一切
    情狀，量處有期徒刑1年3月，所為量刑已就刑法第57條規定
    詳為審酌，尚稱妥適，既未逾越法定刑度，亦無濫用自由裁
    量之權限，並無明顯失當或不合比例原則之處。
　㈡按刑之量定，為求個案裁判之妥當性，法律賦予法院裁量之
    權，量刑輕重，屬為裁判之事實審法院得依職權自由裁量之
    事項，苟其量刑已以行為人之責任為基礎，並審酌刑法第57
    條各款所列情狀，在法定刑度內，酌量科刑，如無偏執一端
    ，致明顯失出失入情形，即不得遽指為違法。本件原審於量
    刑時已審酌被告須扶養1名未成年小孩之家庭經濟狀況，以
    及雖與告訴人達成調解但尚未履行等一切情狀，量處有期徒
    刑1年3月，核已合於刑法第57條各款所列量刑事由，並無明
    顯失當或不合比例原則之處，所為量刑尚無過重之情形。至
    於被告雖謂其有意願依調解條件履行，賠償告訴人所受之損
    害云云，然查，被告雖於109年11月12日與告訴人達成調解
    ，表示願自110年9月起，按月給付告訴人20萬元，有臺灣臺
    北地方法院109年度審附民移調字第1274號調解筆錄在卷可
    稽(原審卷第61至62頁），因履行期尚未屆至，被告迄今未
    賠償告訴人任何損失，告訴人所受之損害達220萬元仍未獲
    任何填補，情節非輕，則原審判決後量刑基礎猶未改變，是
    被告上訴意旨請求從輕量刑，自非可採。
四、綜上所述，本件被告上訴為無理由，應予駁回。
據上論斷，應依刑事訴訟法第368條、第373條，判決如主文。
本案經檢察官朱家蓉提起公訴，檢察官許鈺茹到庭執行職務。
中　　華　　民　　國　　110 　年　　3 　　月　　31　　日
                    刑事第七庭  審判長法　官  孫惠琳
　　　　　　　　　　　　　　　　　　　法　官  張育彰
　　　　　　　　　　　　　　　　　　　法　官  王惟琪
以上正本證明與原本無異。
不得上訴。
                                      書記官  陳怡君
中　　華　　民　　國　　110 　年　　4 　　月　　1 　　日
────────────────────────────
附件：
臺灣臺北地方法院刑事判決
109年度審易字第2393號
公  訴  人  臺灣臺北地方檢察署檢察官
被      告  甲○○


上列被告因詐欺案件，經檢察官提起公訴（109年度偵緝字第121
6號），被告於本院準備程序進行中，就被訴事實為有罪之陳述
，經本院告知簡式審判程序意旨，並聽取公訴人、被告之意見後
，本院合議庭裁定由受命法官獨任依簡式審判程序審理，判決如
下：
    主      文
甲○○犯詐欺取財罪，處有期徒刑壹年參月。
未扣案之犯罪所得新臺幣貳佰貳拾萬元沒收，於全部或一部不能
沒收或不宜執行沒收時，追徵其價額。
    事      實
一、甲○○於民國107年6月間透過友人結識郭○○，得知其從事
　　國際貿易買賣，要從中國大陸進口商品至澳洲販賣，竟意圖
　　為自己不法之所有，向郭○○謊稱可協助處理進口澳洲之相
　　關報關程序，並幫忙尋找澳洲公司租借公司牌照，然需給付
　　其酬勞及租借牌照之費用云云，使郭○○陷於錯誤，於107
　　年10月3日，在址設臺北市○○區○○街00號之○○咖啡廳
　　內，先交付現金新臺幣（下同）130萬元予甲○○，另於107
　　年10月12日，在上開咖啡廳內，再交付90萬元現金予甲○○
　　。嗣甲○○收受上開款項後，未實際協助辦理澳洲進口報關
　　事宜，反而斷絕聯繫避不見面，郭○○始知受騙報警處理。
二、案經郭○○訴由臺北市政府警察局中山分局報請臺灣臺北地
　　方檢察署(下稱臺北地檢署)檢察官偵查後提起公訴。
    理      由
一、本件被告甲○○所犯為死刑、無期徒刑、最輕本刑為3年以
　　上有期徒刑以外之罪，且非高等法院管轄第一審案件，於本
　　院行準備程序時，被告就被訴事實為有罪之陳述，經告知簡
    式審判程序之旨，並聽取檢察官及被告意見後，本院認為適
    宜進行簡式審判程序，而經合議庭裁定改行簡式審判程序審
    理，核先敘明。又依刑事訴訟法第159條第2項、第273條之2
    規定，簡式審判程序之證據調查，不受同法第159條第1項、
    第161條之2、第161條之3、第163條之1及第164條至第170條
    規定之限制。
二、認定事實所憑之證據及理由
    上揭犯罪事實，業據被告於本院準備程序及審理時坦承不諱
    (見本院審易卷第55頁、第74頁、第76頁)，核與證人即告訴
    人郭○○於警詢及偵查、證人范天榮於偵查之指述相符(見臺
    北地檢署108年度偵字第17938號卷【下稱偵查卷】第11至13
    頁、第67至69頁），復有被告親簽之收據1張、微信對話截
    圖1份（見偵查卷第25頁、第81至109頁)等件在卷可參，足
    證被告之任意性自白核與事實相符，堪以採信。
三、論罪科刑
(一)核被告所為，係犯刑法第339條第1項之詐欺取財罪。
(二)被告前因詐欺、妨害自由案件，經臺灣新北地方法院以103
    年度易字第1557號判決判處無罪，上訴後，經臺灣高等法院
    以105年度上易字第1349號判決就恐嚇危害安全部分撤銷原
    判改判處有期徒刑3月，其餘上訴駁回確定，於105年10月24
    日易科罰金執行完畢等情，有臺灣高等法院被告前案紀錄表
    在卷可參，其於前開有期徒刑執行完畢後5年以內故意再犯
    本案有期徒刑以上之罪，固為累犯，惟本院依司法院釋字第
    775號意旨，審酌被告構成累犯之前案與本案犯罪類型、罪
    質不同，並無立法意旨所指特別惡性及刑罰反應力薄弱之情
    ，故裁量不依刑法第47條第1項之規定加重其刑。
(三)爰審酌被告正值壯年，不思循正當途徑獲取財物，以詐術詐
    取告訴人財物，所為非是，惟考量其犯後坦承犯行，復衡酌
    其犯罪動機、手段、詐得金額、前科素行、其自陳：高中畢
    業之智識程度，入監前做貿易，先前月收入約8到12萬元，
　　須扶養1名未成年小孩之家庭經濟狀況（見本院審易卷第78
    頁），及雖與告訴人達成調解，惟因履行期限未屆至而尚未
    履行之情形(見本院審易卷第61至62頁之調解筆錄）等一切
    情狀，量處如主文所示之刑，以示懲儆。
四、沒收 
(一)按犯罪所得，屬於犯罪行為人者，沒收之。但有特別規定
　　者，依其特別規定；前二項之沒收，於全部或一部不能沒收
    或不宜執行沒收時，追徵其價額；犯罪所得已實際合法發還
    被害人者，不予宣告沒收或追徵，刑法第38條之1第1項、第
    3項、第5項分別定有明文。　　
(二)被告因本案犯罪而詐得220萬元（計算式：130萬元+90萬元＝
    220萬元），屬被告之犯罪所得，且未實際發還予被害人
　　，爰依上開規定，就此部分宣告沒收，並於全部或一部不能
    沒收或不宜執行沒收時，追徵其價額。　　
五、據上論斷，應依刑事訴訟法第273條之1第1項、第299條第1
    項前段，刑法第339條第1項、第38條之1第1項前段、第3項
　　，刑法施行法第1之1條第1項，判決如主文
六、如不服本件判決，得自收受送達之翌日起20日內，向本院提
    起上訴。
本案經檢察官朱家蓉提起公訴，經檢察官王巧玲到庭執行職務。
中　　華　　民　　國　　109 　年　　12 　　月　　8　　日
　　　　　　　　　刑事第二十二庭法　官   廖棣儀
上正本證明與原本無異。 
如不服本判決應於收受送達後20日內向本院提出上訴書狀，並應
敘述具體理由；其未敘述上訴理由者，應於上訴期間屆滿後20日
內向本院補提理由書（均須按他造當事人之人數附繕本）「切勿
逕送上級法院」。告訴人或被害人如對於本判決不服者，應具備
理由請求檢察官上訴，其上訴期間之計算係以檢察官收受判決正
本之日期為準。 
                                書記官   林志忠 
中　　華　　民　　國　　109 　年　　12 　　月　　9　　日
附錄本案論罪科刑法條全文：
中華民國刑法第339條
意圖為自己或第三人不法之所有，以詐術使人將本人或第三人之
物交付者，處5年以下有期徒刑、拘役或科或併科50萬元以下罰
金。
以前項方法得財產上不法之利益或使第三人得之者，亦同。
前二項之未遂犯罰之。